【裁判字號】    95,裁,1338
【裁判日期】    950622
【裁判案由】    地價稅
【裁判全文】
最  高  行  政  法  院  裁  定
                                     95年度裁字第01338號
上  訴  人  甲○○
被 上訴 人  臺北縣政府稅捐稽徵處
代  表  人  乙○○
上列當事人間因地價稅事件，上訴人對於中華民國93年12月28日
臺北高等行政法院92年度訴字第4950號判決，提起上訴，本院裁
定如下：
    主  文
上訴駁回。
上訴審訴訟費用由上訴人負擔。
    理  由
一、按當事人依行政訴訟法第243條第1項規定，以高等行政法院
    判決有不適用法規或適用法規不當為上訴最高行政法院之理
    由時，其上訴狀或理由書應有具體之指摘，並揭示該法規之
    條項或其內容。若係成文法以外之法則，應揭示該法則之意
    旨。倘為司法院解釋、或本院之判例，則應揭示該判解之字
    號或其內容。上訴狀或理由書如未依此項方法表明者，即難
    認為已對高等行政法院判決之違背法令有具體之指摘，其上
    訴自難認為合法。
二、本件上訴意旨略以：系爭土地位於變更新莊（副都市中心）
    主要計畫通盤檢討案範圍內，且已發布主要計畫，則系爭土
    地依照主要計畫必然要負擔公共設施部分，無論主管機關要
    採取區段徵收或市地重劃方式，上訴人所有系爭土地必定會
    被依法定比例列為公共設施，應有土地稅法第19條、土地稅
    減免規則第17條等規定之適用，方屬公允。且從立法精神而
    言，依土地稅法19條規定，都市計畫公共設施保留地供建築
    使用者，依6/1000計算地價稅，未作任何使用並與使用中土
    地隔離者，免徵地價稅，法律對於列為公共設施之土地，即
    使目前供建築使用，仍減少為6/1000，而系爭土地既然依法
    已經必然有部分列為公共設施，目前又非供建築使用，依舉
    重以明輕之法理，當然更應有減免地價稅之理由，原判決有
    不適用土地稅法第6條規定之違法，且原判決認本件為撤銷
    訴訟而為判決，亦有違誤，應予廢棄云云。
三、查上訴人所有坐落台北縣新莊市○○段頭前小段430之6、43
    0之9、430之11、430之12、430之17、430之18、430之19、
    465、465之2、465之4等10筆地號土地，為新莊市副都市中
    心依法限制建築土地，原屬課徵田賦土地，經被上訴人91年
    3月1日會同地政機關人員勘查，前8筆土地出租供遊覽車停
    放，餘2筆則鋪設水泥地，未作農業使用，為被上訴人核課
    地價稅，上訴人即申請減免地價稅，為被上訴人否准。上訴
    人不服，循序提起行政訴訟。原判決以系爭10筆土地依臺北
    縣政府92年4月10日北府城開字第0920262662號函，非屬都
    市計畫編定之公共設施保留地，無土地稅法第19條課徵
    6/1000地價稅規定之適用。且依土地稅法第6條、土地稅法
    施行細則第2條、土地稅減免規則第17條、第22條等規定予
    以適當之減免，須被上訴人接獲主管地政機關就轄區區徵收或重劃之土地通報，被上訴人才得據此予以減免；
    惟查被上訴人所屬新莊分處並未收到上訴人系爭10筆土地辦
    理市地重劃之通報，自無此減免規定之適用。因認上訴人主
    張系爭10筆土地屬都市計畫法第15條所規定之「公共設施」
    ，且該「公共設施」乃「主要計畫書」之內容，依土地稅法
    第6條規定應予減免乙節，為不可採。上訴人執詞主張系爭
    土地依照主要計畫將來必然要負擔公共設施，應予減免云云
    ，僅係其個人一己之見，難認為對於原判決之如何違背法令
    已有具體之指摘。依首揭說明，其上訴為不合法，應予駁回
    。又上訴人於原審起訴時，其訴之聲明原請求判決被上訴人
    應減免系爭土地地價稅1/2，惟於93年11月29日行準備程序
    時已由訴訟代理人變更聲明為「訴願決定及原處分均撤銷」
    ，而上訴人並未於委任狀上限制其訴訟代理人之權限，該訴
    訟代理人自屬有權變更，並於同年12月16日言詞辯論時，仍
    為相同之聲明，被上訴人並無異議且為本案之言詞辯論，依
    行政訴訟法第111條第2項規定，視為同意變更，原審據以判
    決，無訴外裁判可言，併此敘明。
三、依行政訴訟法第249條第1項前段、第104條、民事訴訟法第
    95條、第78條，裁定如主文。
中    華    民    國    95    年    6     月    22    日
                  第三庭審判長法  官  趙  永  康
                              法  官  鄭  淑  貞
                              法  官  侯  東  昇
                              法  官  黃  淑  玲
                              法  官  林  文  舟
以  上  正  本  證  明  與  原  本  無  異
中    華    民    國    95    年    6     月    23    日
                              書記官  阮  桂  芬


司法院資訊處製作；財團法人民間司法改革基金會備份。
